臺灣板橋地方法院交通事件裁定　　　　　　　　　　九十一年度交聲字第四九九號
　　原處分機關　交通部公路總局臺北區監理所
　　受處分人即
　　異　議　人　甲○○
右列異議人因違反道路交通管理處罰條例案件，對於交通部公路總局臺北區監理所九
十年九月五日北監五字第裁四○─Ｃ00000000號裁決書所為之處分不服，聲
明異議，本院裁定如左：
    主  文
異議駁回。
    理  由
一、異議意旨略以：受處分人即異議人甲○○，於民國九十年九月五日十時二十九分
    許，駕駛車號七Ａ－六一三○號自用小客車，停放臺北縣三重市○○路○段之路
    邊公有停車格內，三重分局員警以異議人停車位置係殘障專用停車格，將上開車
    輛拖吊舉發。然異議人發現該停車格係以白線劃設，框內又無圖示，僅路旁有一
    標誌，與其他地段以藍線劃設殘障專用停車格之情形不同。為此聲明異議，請求
    撤銷原處分云云。
二、按汽車駕駛人停車時，於身心障礙專用停車位違規停車者，處新臺幣六百元以上
    一千二百元以下罰鍰，道路交通管理處罰條例第五十六條第一項第十款定有明文
    。
三、查異議人甲○○於九十年九月五日十時二十九分許，駕駛車號七Ａ－六一三○號
    自用小客車，停放臺北縣三重市○○路○段之路邊殘障專用停車格，經臺北縣警
    察局交通警察隊三重分隊員警舉發，有原舉發單、採證照片等在卷可稽。異議人
    雖執上開情詞，辯稱該地段就殘障專用停車格之標示不明云云。惟按殘障者停車
    位標誌「指４９」，用以指示殘障者專用停車位之位置，設於殘障者專用停車位
    之適當處所，本標誌為藍底白色圖案；而車輛停放線，用以指示車輛駕駛人停放
    車輛之位置與範圍，殘障者專用停車位，除平行停車外，其寬度應在三．三公尺
    以上，其地面得繪製殘障者圖案，道路交通標誌標線號誌設置規則第一百十八條
    之一、第一百九十條第一項、第四項分別定有明文。是以殘障專用停車格之設置
    ，必須依法在適當處所樹立「指４９」標誌牌以標示之，至於其車輛停放線，僅
    在寬度上有限制，至於停車格線顏色有無區別、是否繪製殘障者圖案，並非法之
    強制規定，僅是加強停車格辨識程度之輔助措施。而依卷附採證照片所示，在臺
    北縣三重市○○路○段原舉發地點，路邊有以藍底白色圖案所繪製樹立之標誌牌
    一支，標示該停車格為殘障專用停車格，符合道路交通標誌標線號誌設置規則第
    一百十八條之一規定之「指４９」標誌規定，雖該停車格係以白線劃設，且當時
    未繪製殘障者圖案，並不影響其效力。而異議人駕駛、停放車輛，自應注意道路
    上所設標誌之規定。其不遵標誌規定，縱非故意，然按該道路標誌之設置位置，
    並非設於異議人所不能注意之處，異議人疏未注意，亦不無過失之處，自屬可歸
    責。異議人徒以自身忽視道路標誌之事由，反指道路主管機關設置標誌不明，並
    無理由。從而，原處分機關依上開規定，裁認異議人違規情事明確，其於九十年
    九月五日自動繳交之罰鍰新臺幣一千二百元收受無訛等情，於法並無違誤或不當
    。本件異議為無理由，應予駁回。
據上論斷，應依道路交通案件處理辦法第十九條，裁定如主文。
中      華      民      國    九十一    年      四      月     十一     日
                                    臺灣板橋地方法院交通法庭
                                            法  官  林漢強
右正本證明與原本無異
如不服本裁定應於送達後五日內向本院提出抗告狀
                                            書記官  黃大千
中      華      民      國    九十一    年      四      月     十一     日
